Jhon Glidden Ñacata

Quito, Ecuador · linkedin.com/in/JhonGlidden · +593 97 928 9168 · jhonglidden@gmail.com · www.jhonglidden.com

Especialista de datos con alrededor de cuatro años de experiencia en ciencia e ingeniería de datos. Hábil en diseñar arquitecturas de datos escalables, desarrollar modelos de aprendizaje automático, visualizar datos y crear procesos ETL. Experto en DataOps y MLOps, enfocado en transformar datos en insights valiosos para mejorar la eficiencia operativa y la toma de decisiones estratégicas en múltiples sectores.

EXPERIENCIA PROFESIONAL

Grupo Creativo Herrera

Quito, Ecuador

Lead Data Engineer

Septiembre 2023 – Actual

- Diseñé y lideré la implementación de arquitecturas de datos escalables y eficientes utilizando Microsoft Azure, mejorando la eficiencia del flujo de datos y ETL's en un 30%.
- Coordiné y lideré equipos multidisciplinarios, asegurando la entrega de soluciones de datos de alta calidad.
- Implementé y optimicé soluciones de DataOps y MLOps para marketing analítico, logrando un aumento del 20% en la productividad mediante la automatización de procesos.
- Administré bases de datos relacionales, garantizando alta disponibilidad y seguridad de los datos.
- Diseñé y desplegué modelos de aprendizaje automático que generan insights clave en campañas publicitarias.

Freelance Quito, Ecuador

Data Engineer

Marzo 2023 - Agosto 2023

- Maneje APIs Cloud para procesar imágenes y PDFs extrayendo y estructurando datos, facilitando análisis y decisiones en DocumentCloud.
- Realicé consultoría Analítica para el diseño y evaluación de estrategias con un fuerte enfoque analítico y resultados prácticos.

Banco Pichincha

Quito, Ecuador

Data Scientist

Sept. 2022–Enero 2023

- Desarrollé modelos predictivos para evaluar el riesgo crediticio, reduciendo pérdidas por mora.
- Monitoree y mantuve modelos de aprendizaje automático que mejoraban la eficiencia operativa en un 10%.
- Maneje grandes volúmenes de datos para extraer insights que influenciaron decisiones de alto nivel.

Ingelsi Cia Ltda

Quito - Bogotá

Data Scientist

Mayo 2020-Julio 2022

- Diseñé modelos de aprendizaje automático que mejoraron la precisión de decisiones de crédito en un 10%.
- Implementé dashboards analíticos que visibilizan en tiempo real indicadores de rendimiento.
- Lideré talleres y cursos de capacitación que mejoraron las habilidades técnicas del equipo en un 20%.
- Maneje grandes volúmenes de datos para extraer insights que influenciaron decisiones de alto nivel.
- Creé procesos de extracción, transformación y carga para automatizar datos de clientes, lo que mejoró las estrategias y servicio al cliente.
- Apliqué NLP para analizar sentimientos en los datos de clientes.

EDUCACIÓN

IMF Smart Education - Universidad de los Hemisferios

Magister en Big Data y Ciencia de Datos

Quito, Ecuador

Sept. 2024

Escuela Politécnica Nacional

Ingeniería Matemática

Quito, Ecuador

Sept. 2021

CERTIFICACIONES

- DevOps y Cloud con Azure DevOps Udemy (Febrero 2024)
- Programa de Ingeniería de Datos Sociedad Ecuatoriana de Estadística (Junio 2022 Octubre 2022)
- Econometría Centro de Educación Continua CEC EPN (Noviembre 2019)

HABILIDADES

Lenguajes de Programación:

• Python, SQL, R, DAX, Pyspark, C#

Herramientas:

• PowerBI, SPSS Modeler, SQLServer, SSIS, PostgreSQL,Excel, Git, Power Automate, Sharepoint, Airflow, Pentaho, MLOps, DataOps, Hadoop, MongoDB, Docker, MLFlow

Cloud:

• Microsoft Azure, Azure Data Factory, Databricks, Azure DevOps, BigQuery, GCP, Streamlit, AWS

Idiomas:

• Inglés: Nivel B1

HABILIDADES BLANDAS

- Comunicación efectiva
- Trabajo en equipo
- Toma de decisiones basada en datos
- Pensamiento crítico
- SCRUM
- Proactividad

REFERENCIAS

Ing. Paul Yungán - Director de Analítica Avanzada & BI

Grupo Creativo Herrera

paul.yungan@gcherrera.com +593 99 014 1719

MSc. Andrés Oquendo - Gerente General

Ingelsi Cia Ltda

andreso@ingelsi.com +593 99 972 2053

MSc. Cristian Solórzano - Científico de Datos Sr

Banco Pichincha

csolorzano@pichincha.com +593 99 857 2437